臺灣彰化地方法院刑事判決
110年度易緝字第5號
公  訴  人  臺灣彰化地方檢察署檢察官
被      告  呂漢章




上列被告因傷害等案件，經檢察官起公訴（106年度偵字第242號
），本院判決如下： 
    主  文
呂漢章共同犯傷害罪，累犯，處有期徒刑陸月，如易科罰金，以
新臺幣壹仟元折算壹日。又犯恐嚇危害安全罪，累犯，處拘役參
拾日，如易科罰金，以新臺幣壹仟元折算壹日。
    事  實
一、許育禎與呂漢章原係任職於宏生環保服務有限公司（下稱宏
    生公司）之同事，兩人於同事時期，即多有衝突，對彼此不
    滿。緣許育禎於民國105年10月1日12時30分許，行車中因無
    線電通訊遭干擾，竟以無線電對講機對呂漢章口出穢言（許
    育禎公然侮辱犯行，業經本院106年度易字第1284號判決處
    罰金新臺幣〈下同〉8千元確定），呂漢章遭辱罵後，心有不
    甘，遂與許育禎相約於同日22時許，在彰化縣和美鎮線東路
    與嘉卿路交岔路口旁之嘉民宮前談判。同日22時30分許，因
    許育禎無意前去談判，呂漢章在嘉民宮前枯等多時未遇，竟
    基於恐嚇許育禎生命、身體之犯意，撥打電話予許育禎，向
    其恐嚇稱：「你要不來，我帶人操到你家去（台語）」等語
    ，致許育禎心生畏懼，致生危害於安全，明知雖然有風險仍
    前往赴約，同日23時30分許，許育禎抵達嘉民宮前，呂漢章
    、邱詮壹、林信文及年籍不詳、綽號「唬爛」之成年男子等
    人已在現場等候，綽號「唬爛」之男子先質問許育禎衝突原
    因，不待許育禎解釋，呂漢章、邱詮壹及姓名年籍不詳之成
    年男子2人旋即共同基於傷害之犯意聯絡，分別以徒手、手
    持木棍之方式毆打許育禎之手臂、眼睛等部位，致許育禎受
    有頭部外傷、左眼球挫傷、右手肘撕裂傷合併肌肉破裂等傷
    害。
二、案經許育禎訴由彰化縣警察局和美分局報告臺灣彰化地方檢
    察署檢察官偵查起訴。
    理  由
一、本判決所引用被告以外之人於審判外之言詞或書面陳述，而
    不符合刑事訴訟法第159條之1至第159條之4之規定者，檢察
    官、被告呂漢章已明示同意作為證據（本院卷第101、127、
    128頁），本院審酌各該證據製作時之情況，並無違法不當
    之情事，以之作為證據應屬適當，依刑事訴訟法第159條之5
    第1項之規定，認具有證據能力。
二、訊據被告坦承有於105年10月1日23時30分許，在彰化縣和美
    鎮嘉民宮前，與同案共犯邱詮壹及年籍不詳之成年男子2人
    ，共同毆打告訴人，致告訴人受有上揭傷勢之事實不諱，惟
    矢口否認有何恐嚇危害安全之犯行，辯稱：我只有問他要不
    要來而已云云，經查，
(一)被告與告訴人原為宏生公司同事，兩人間多有衝突，告訴人
    於105年10月1日12時30分許，行車中因無線電通訊遭干擾，
    遂以無線電對講機對被告口出穢言，兩人遂相約於同日22時
    許，在嘉民宮前談判，嗣因告訴人無意前往，被告久候不遇
    ，乃撥打告訴人電話稱：「你要不來，我帶人操到你家去（
    台語）」等語，告訴人心生畏懼，遂前往嘉民宮，被告與同
    案共犯邱詮壹及年籍不詳之成年男子2人即分別以徒手、手
    持木棍之方式毆打告訴人之手臂、眼睛等部位，致告訴人受
    有上揭傷害等情，業據告訴人指訴綦詳（見偵卷第26至30頁
    、第71頁背面、第82頁、第95頁背面；本院卷第123至126頁
    ），並有現場照片2張、監視器畫面翻拍照片6張、現場圖1
    張、告訴人傷勢照片8張、告訴人診斷書1份存卷可參（見偵
    卷第32至36、73頁、易字第1284號卷第86頁），洵堪認定。
(二)被告固以前詞置辯，然告訴人與被告為多年同事，平常多以
    無線電溝通，對告訴人而言，辨識被告聲音並非困難之事，
    且被告上揭「帶人操到你家去」乙詞，並非生活經驗上慣用
    言詞，告訴人亦因此而前往現場，足徵告訴人並非無故誣攀
    被告，被告確實恐嚇告訴人：「你要不來，我帶人操到你家
    去（台語）」。被告雖另辯稱：（我只有問他要不要來而已
    ）另外一個朋友把電話拿過去講，要叫他來，我不知道我朋
    友講了什麼話，朋友是誰我忘了云云，然被告始為與告訴人
    發生爭執之「主角」，其他人未必全盤知悉事情經過，實無
    越俎代庖之必要。是被告上揭所辯，無非卸責之詞，並非可
    採。
(三)綜上，本案事證明確，被告傷害、恐嚇犯行堪以認定，應依
    法論科。　
三、被告行為後，刑法第277條第1項業經修正，並於108年5月29
    日公布，自同年5月31日生效施行。修正前刑法第277條第1 
    項規定：「傷害人之身體或健康者，處三年以下有期徒刑，
    拘役或一千元以下罰金。」修法後則規定：「傷害人之身體
    或健康者，處五年以下有期徒刑、拘役或五十萬元以下罰金
    。」該條文修正後，有期徒刑法定刑之上限由3年提高為5 
    年，罰金法定刑之上限由30,000元（按依刑法施行法第1條
    之1第1項、第2項前段規定就原本所定數額提高為30倍），
    提高為50萬元，比較結果，以修正前之規定較有利於被告，
    依刑法第2條第1項前段規定，應適用被告行為時即修正前之
    刑法第277條第1項規定論處。是核被告所為，係犯修正前刑
    法第277條第1項之普通傷害罪、刑法第305條之恐嚇危害安
    全罪。被告就傷害犯行，與同案共犯邱銓壹、年籍不詳之成
    年男子2人間，有犯意聯絡及行為分擔，為共同正犯。被告
    所犯上開兩罪，犯意各別，行為互殊，應分論併罰。被告曾
    因公共危險案件，經臺灣台北地方法院101年交簡字第382號
    判決處有期徒刑4月確定，於102年1月10日易科罰金執行完
    畢等情，有臺灣高等法院被告前案紀錄表1份附卷可稽。是
    被告受有前開有期徒刑之執行完畢後，5年以內故意再犯本
    件有期徒刑以上之罪，為累犯。而按刑法第47條第1項有關
    累犯加重本刑部分，其不分情節，基於累犯者有其特別惡性
    及對刑罰反應力薄弱等立法理由，一律加重最低本刑，於不
    符合刑法第59條所定要件之情形下，致生行為人所受之刑罰
    超過其所應負擔罪責之個案，其人身自由因此遭受過苛之侵
    害部分，對人民受憲法第8條保障之人身自由所為限制，不
    符憲法罪刑相當原則，牴觸憲法第23條比例原則（大法官釋
    字第775號解釋文意旨參照）。依上開解釋意旨，為避免發
    生罪刑不相當之情形，法院應就個案依該解釋意旨，裁量是
    否加重最低本刑。本院審酌被告前案所犯雖係公共危險罪，
    然其係以易科罰金執行完畢，竟仍於執行完畢後，再犯本案
    傷害及恐嚇危害安全等罪，雖前案與本案罪質不同，惟被告
    經前案執行後，未能深自警惕，而再犯上揭罪行，足見被告
    之刑罰反應力薄弱，且前案之執行顯難收成效，縱於本案加
    重最低本刑，對於被告並無過苛侵害之虞，亦無違反比例原
    則，是被告所為本案犯行，自應依刑法第47條第1項規定，
    加重其刑。爰以行為人之責任為基礎，審酌被告因細故與告
    訴人發生糾紛，知悉告訴人無意到場談判，竟出言恐嚇告訴
    人，待告訴人到場後，不思理性解決紛爭，與同案共犯邱詮
    壹等人出手毆打告訴人，破壞社會秩序與安寧；告訴人傷勢
    非輕，被告雖有意和解，但為告訴人所拒，而未能彌補損害
    ；被告坦承傷害犯行，卻否認出言恐嚇告訴人之犯後態度；
    並斟酌被告犯罪動機、目的、手段，暨其智識程度、生活狀
    況等一切情狀，量處如主文所示之刑，並諭知易科罰金之折
    算標準，以示懲儆。
據上論斷，應依刑事訴訟法第299條第1項前段，判決如主文。
本案經檢察官林裕斌起訴，檢察官林佳裕到庭執行職務。 　　
中　　華　　民　　國　　110 　年　　5 　　月　　10　　日
                        刑事第一庭   法  官  張鶴齡 
以上正本證明與原本無異。
如不服本判決應於收受判決後20日內向本院提出上訴書狀，並應
敘述具體理由；其未敘述上訴理由者，應於上訴期間屆滿後20日
內向本院補提理由書（均須按他造當事人之人數附繕本）「切勿
逕送上級法院」。
告訴人或被害人對於判決如有不服具備理由請求檢察官上訴者，
其上訴期間之計算係以檢察官收受判決正本之日期為準。
中　　華　　民　　國　　110 　年　　5 　　月　　10　　日
                                     書記官　黃當易
附錄論罪科刑法條：
修正前中華民國刑法第277條
傷害人之身體或健康者，處三年以下有期徒刑，拘役或一千元以
下罰金。
犯前項之罪，因而致人於死者，處無期徒刑或七年以上有期徒刑
；致重傷者，處三年以上、十年以下有期徒刑。
中華民國刑法第305條
以加害生命、身體、自由、名譽、財產之事恐嚇他人，致生危害
於安全者，處二年以下有期徒刑、拘役或九千元以下罰金。